臺灣雲林地方法院民事裁定
110年度虎簡聲字第9號
聲  請  人  蔡子縈  

相  對  人  星展(台灣)商業銀行股份有限公司


法定代理人  林鑫川  
上列當事人間請求停止執行事件，本院裁定如下：
    主  文
聲請人提出擔保金新臺幣柒仟壹佰捌拾玖元或等值之金融行庫發
行可轉讓定期存單或財團法人法律扶助基金會出具之保證書供擔
保後，本院一一○年度司執字第二○二三六號給付票款執行事件之
強制執行程序，於本院一一○年度虎簡字第一一八號債務人異議
之訴等事件因判決確定、和解、調解或撤回起訴而終結前，應暫
予停止。
    理  由
一、本件聲請意旨略以：兩造間強制執行事件，由本院以110年
    度司執字第20236號受理中（下稱系爭執行事件），聲請人
    業經提起異議之訴及確認本票債權不存在之訴，若不停止執
    行，聲請人將受難以回復之損害，為此依強制執行法第18條
    第2項規定聲請定相當並確實之擔保，於該訴訟判決確定前
    停止強制執行等語。
二、有回復原狀之聲請，或提起再審或異議之訴，或對於和解為
    繼續審判之請求，或提起宣告調解無效之訴、撤銷調解之訴
    ，或對於許可強制執行之裁定提起抗告時，法院因必要情形
    ，或依聲請定相當並確實擔保，得為停止強制執行之裁定，
    強制執行法第18條第2項定有明文。又法院依強制執行法第1
    8條第2項定擔保金額而准許停止強制執行之裁定者，該項擔
    保係備供債權人因停止執行所受損害之賠償，其數額應依標
    的物停止執行後，債權人未能即時受償或利用該標的物所受
    之損害額，或其因另供擔保強制執行所受之損害額定之，非
    以標的物之價值或其債權額為依據（最高法院91年度台抗字
    第429號裁定參照）。
三、經查，系爭執行事件之強制執行程序尚未終結，而聲請人已
    向本院提起債務人異議之訴等，現由本院以110年度虎簡字
    第118號事件受理等情，業經本院調取上開卷宗查閱屬實，
    是聲請人所為本件停止執行之聲請，於法尚無不合。又相對
    人系爭執行事件請求標的為新臺幣（下同）47,926元，及自
    民國96年5月4日起至清償日止，按年息百分之12.5計算之利
    息，如停止執行，相對人未能即時受償，預計所受之損害額
    ，應為依該本金數額法定利息百分之5計算。參以本件訴訟
    之訴訟標的金額未逾民事訴訟法第466條所定數額，屬不得
    上訴第三審之事件，依各級法院辦案期限實施要點規定，民
    事簡易訴訟程序之第一審、第二審審判案件之期限分別為10
    個月、2年，加上裁判送達、上訴、分案等期間，預估聲請
    人提起債務人異議之訴等獲准停止執行，因而致相對人之執
    行延宕之期間約為3年，則相對人因無法強制執行以滿足其
    債權期間所生之利息損失，即應以上開相對人本得執行之債
    權本金數額與執行延宕期間3年，按週年利率百分之5計算為
    7,189元（計算式：47,926元×5%×3=7,189元，元以下四捨五
    入），爰酌定擔保金額如主文所示。
四、依強制執行法第18條第2項，裁定如主文。
中　　華　　民　　國　　110 　年　　7 　　月　　7 　　日
                  虎尾簡易庭  法　官　黃麗文
以上正本係照原本作成。
如不服本裁定，應於裁定送達後10日內向本院提出抗告狀，並繳
納抗告費新臺幣1,000元。
中　　華　　民　　國　　110 　年　　7 　　月　　7 　　日
　　　　　　　　　　　　　　　書記官  曾鈺仁